# 대선자료 시각화

데이터 가져오기

```{r}
election=read.csv("election_2022.csv")
```

전체적인 구조 확인

```{r}
head(election)
tail(election)
str(election)
summary(election)
```

```{r}
length(unique(election$광역시도))
length(unique(election$시군구))
nrow(subset(election,election$시군구=="구로구"))
```

결측치 확인

```{r}
sum(is.na(election))
```

데이터 정제

electionSum 컬럼 추가

```{r}
election$electionSum=apply(election[,5:7], 1, sum)
```

electionRatio 컬럼 추가(후보 3명의 득표수가 총 투표수에서 차지하는 비율)

```{r}
election$electionRatio=election$electionSum/election$투표수*100
```

이것의 평균을 구해 보면

```{r}
mean(election$electionRatio)
```

3명만으로 분석하는 근거가 된다.

## ElectionRatio가 가장 높은 지역과 가장 낮은 지역

```{r}
library(dplyr)
```

```{r}
arrange(subset(election,electionRatio==max(election$electionRatio)
       |election$electionRatio==min(electionRatio)),
       desc(electionRatio))
```

다른 방식으로 구할 수도 있다

```{r}
arrange(election[,c(1:2,9)],desc(electionRatio))[1,]
arrange(election[,c(1:2,9)],desc(electionRatio))[nrow(election),]
```

## CSV로 저장하기

```{r}
write.csv(election,"election.csv",row.names=F)
```

## 파이 차트 그리기

차트의 데이터

```{r}
y=arrange(aggregate(투표수~광역시도,election,sum),desc(투표수))
x=as.vector(y[,2])
plabels=as.vector(y[,1])
label=paste(plabels,"\n",round(x/sum(y$투표수)*100,2),"%")
```

차트 라이브러리

```{r}
library(plotrix)
```

차트 그리기

```{r}
pie3D(x,
    main="광역시도별 투표율",
    col=rainbow(length(label)),
    labels=label,
    labelcex=0.7,
    radius=1
    )
```

다음 코드로 수도권(서울, 경기, 인천)의 투표 수가 전체의 50%를 넘는다는 것을 알 수 있다.

```{r}
paste(round(sum(y[c(1,2,5),2])/sum(y[,2])*100,2),"%")
```

투표율이 3% 미만인 광역시도의 투표율은 나오지 않게 하기

```{r}
label2=ifelse(round(x/sum(y$투표수)*100,2)>3,paste(plabels,"\n",round(x/sum(y$투표수)*100,2),"%"),plabels)
pie3D(x,
    main="광역시도별 투표율",
    col=rainbow(length(label2)),
    labels=label2,
    labelcex=0.7,
    )
```

## 윤석열 후보의 광역시도별 득표율

```{r}
yoon=arrange(aggregate(윤석열~광역시도,election,sum),desc(윤석열))
xyoon=as.vector(yoon[,2])
yplabels=as.vector(yoon[,1])
ylabel2=ifelse(round(xyoon/sum(yoon$윤석열)*100,1)>3,paste(yplabels,"\n",round(xyoon/sum(yoon$윤석열)*100,1),"%"),yplabels)
pie3D(xyoon,
    main="윤석열 후보의 광역시도별 득표율",
    col=rainbow(length(ylabel2)),
    labels=ylabel2,
    labelcex=0.7,
    )
```

## 이재명 후보의 광역시도별 득표율

```{r}
lee=arrange(aggregate(이재명~광역시도,election,sum),desc(이재명))
xlee=as.vector(lee[,2])
lplabels=as.vector(lee[,1])
llabel2=ifelse(round(xlee/sum(lee$이재명)*100,1)>3,paste(lplabels,"\n",round(xlee/sum(lee$이재명)*100,1),"%"),lplabels)
pie3D(xlee,
    main="이재명 후보의 광역시도별 득표율",
    col=rainbow(length(llabel2)),
    labels=llabel2,
    labelcex=0.7,
    )
```

## 윤석열 후보의 서울시 득표율 TOP5

Step1: 윤석열 후보의 서울시 득표 수 추출

```{r}
sbst=subset(election,광역시도=="서울특별시")
asbst=arrange(sbst,desc(윤석열))[,c(2,6)]
asbst
```

Step2: 서울시 전체 득표 수와 TOP5 외 지역의 득표 수 합계 구하기

```{r}
sumsbst=sum(asbst[,2])
sumsbst
sumext=sum(asbst[6:nrow(asbst),2])
sumext
```

Step3: 득표수 TOP5 시군구 추출

```{r}
asbst5=head(asbst,5)[,1:2]
asbst5[,1]
```

Step4: 득표수 TOP5 시군구의 득표 수 추출

```{r}
yoondata=c(head(asbst,5)[,2],)
yoondata
```

Step5: 구한 데이터를 바탕으로 라벨 만들기

```{r}
slabel=paste(c(asbst5[,1],"기타"),"\n",
             c(round(asbst5[,2]/sumsbst*100,2),
             round(sumext/sumsbst*100,2)),"%")
slabel
```

Step6: 라벨과 데이터를 바탕으로 차트 그리기

```{r}
pie3D(yoondata,
    main="윤석열 후보의 서울 득표율 TOP5",
    col=rainbow(length(yoondata)),
    labels=slabel,
    labelcex=0.7,
    explode=0.1
    )
```
