# Titanic

### 일단 라이브러리

```{r}
library(dplyr)
library(plotrix)
library(caret)
library(randomForest)
library(nnet)
library(e1071)
```

### EDA(Exploray Data Analysis)

```{r}
titanic=read.csv("Titanic_train.csv");head(titanic);tail(titanic)
```

```{r}
sum(is.na(titanic))
```

```{r}
str(titanic)
```

survived: 1 for alive, 0 for dead

price: 1 for 1st, 2 for 2nd, 3 for 3rd

sibsp: 함께 탑승한 형제자매, 배우자 수

parch: 함께 탑승한 부모, 자식의 수

cabin: 객실번호(없는 것은 3등급 티켓)

Embarked: 탑승 항구(C는 Chersbourg, Q는 QueensTown, S는 Southampton)

### Check NA

```{r}
colSums(is.na(titanic))
```

Age 컬럼의 분석 여부 확인

```{r}
177/891
```

Age가 NA인 것 빼고 데이터셋 만들기

```{r}
titanic2=subset(titanic,!is.na(Age));sum(is.na(titanic2))
```

```{r}
head(titanic2)
```

### 생존자와 사망자 기준으로 정렬

```{r}
titanic=arrange(titanic,Survived);head(titanic)
```

### Survived 기준으로 생존자와 사망자 수 확인

```{r}
survtitanic=t(as.matrix(table(titanic$Survived)));survtitanic
colnames(survtitanic)=c("사망","생존");survtitanic
```

0.38...애매하다

```{r}
labels=paste(c("사망","생존"),"\n",
  round(c(survtitanic[1]/nrow(titanic),survtitanic[2]/nrow(titanic))*100,2),"%",sep="")
pie3D(survtitanic,
      main="타이타닉호 생존률",
      col=c("red","blue"),
      labels=labels,
      labelcex=0.9,
      explode=0.05
    )
```

```{r}
barplot(survtitanic,col=c("red","blue"),ylim=c(0,650),main="타이타닉호 생존자 수와 사망자 수",
        las=1,xlab="생존여부",ylab="인원수(명)")
for(i in 1:2){
  text(0.7+1.2*(i-1),survtitanic[i]+50,
       survtitanic[i])
}
```

Survived 컬럼을 타겟으로 지정

이제 분석하기 가장 쉬운 특성을 찾아보자

```{r}
head(titanic)
```

성별이 가장 쉬워 보인다

## Feature Column 구성을 위해 Sex 컬럼 분석

```{r}
table(titanic$Sex)
```

```{r}
titanic$Sex=as.factor(titanic$Sex);titanic
```

feature 컬럼은 분포가 비슷하면 사용하기 어렵다. Sex는 분포가 다르기 때문에 사용 가능

```{r}
tfemale=subset(titanic,Sex=="female");tfemale
tmale=subset(titanic,Sex=="male");tmale
```

```{r}
femalesurv=table(tfemale$Survived);femalesurv
malesurv=table(tmale$Survived);malesurv
```

둘의 특징이 극명하게 차이가 나므로 Sex는 좋은 Feature Column

```{r}
flabel=c(paste("사망\n",round(femalesurv[1]/sum(femalesurv)*100,2),"%"),
paste("생존\n",round(femalesurv[2]/sum(femalesurv)*100,2),"%"))

mlabel=c(paste("사망\n",round(malesurv[1]/sum(malesurv)*100,2),"%"),
paste("생존\n",round(malesurv[2]/sum(malesurv)*100,2),"%"))

pie3D(femalesurv[2:1],
      main="타이타닉호 여성 생존률",
      col=c("red","blue")[2:1],
      labels=flabel[2:1],
      labelcex=0.9,
      explode=0.05
    )

pie3D(malesurv[2:1],
      main="타이타닉호 남성 생존률",
      col=c("red","blue")[2:1],
      labels=mlabel[2:1],
      labelcex=0.9,
      explode=0.05
    )
```

```{r}
barplot(table(titanic$Sex)[2:1],col=c("red","blue")[2:1],ylim=c(0,650),main="타이타닉 탑승객의 성별",
        las=1,xlab="성별",ylab="인원수(명)")
for(i in 1:2){
  text(0.7+1.2*(i-1),table(titanic$Sex)[3-i]+50,
       table(titanic$Sex)[3-i])
}
```

Survived \<\-- [Sex]

이제 다른 컬럼을 찾아보자.

```{r}
head(titanic)
```

## 티켓 등급 분석

```{r}
table(titanic$Pclass)
```

```{r}
tfirst=subset(titanic,Pclass==1);tfirst
tsecond=subset(titanic,Pclass==2);tsecond
tthird=subset(titanic,Pclass==3);tthird
```

```{r}
tffirst=subset(tfirst,Sex=="female");tffirst
tfsecond=subset(tsecond,Sex=="female");tfsecond
tfthird=subset(tthird,Sex=="female");tfthird

tmfirst=subset(tfirst,Sex=="male")
tmsecond=subset(tsecond,Sex=="male")
tmthird=subset(tthird,Sex=="male")
```

```{r}
femalesurvclass=c(
round(table(tffirst$Survived)[2]/sum(table(tffirst$Survived))*100,2),
round(table(tfsecond$Survived)[2]/sum(table(tfsecond$Survived))*100,2),
round(table(tfthird$Survived)[2]/sum(table(tfthird$Survived))*100,2));femalesurvclass
```

```{r}
malesurvclass=c(
round(table(tmfirst$Survived)[2]/sum(table(tmfirst$Survived))*100,2),
round(table(tmsecond$Survived)[2]/sum(table(tmsecond$Survived))*100,2),
round(table(tmthird$Survived)[2]/sum(table(tmthird$Survived))*100,2));malesurvclass
```

```{r}
survclass=rbind(femalesurvclass,malesurvclass)
for(i in 1:2){
  for(j in 1:3){
    cat(j,"등 객실의",c("여성","남성")[i],"생존률은 ",survclass[i,j],"%\n")
  }
  cat("-----------------------------\n")
}
```

확실히 티켓 등급은 Feature Column으로 쓸 수 있다.

```{r}
head(titanic)
```

## Embarked와의 연관성 확인

```{r}
unique(titanic$Embarked)
```

```{r}
titanic$Embarked=as.factor(titanic$Embarked)
str(titanic)
```

빈칸의 데이터 찾기

```{r}
subset(titanic,Embarked=="")
```

두 여성은 귀족의 도우미였다. 사람들이 가장 많이 탄 항구에서 같이 탔다고 유추해 볼 수 있다.

```{r}
table(titanic$Embarked)
```

```{r}
titanic$Embarked[titanic$Embarked==""]="S"
table(titanic$Embarked)
```

```{r}
str(titanic) #아직도 카테고리는 4개
```

```{r}
titanic$Embarked=factor(titanic$Embarked)
str(titanic)
```

```{r}
table(titanic$Embarked)
```

```{r}
table(titanic$Embarked,titanic$Sex)
cbind(table(titanic$Embarked,titanic$Sex),table(titanic$Embarked,titanic$Pclass))
table(titanic$Embarked,titanic$Pclass)
table(titanic$Embarked,titanic$Survived)
```

```{r}
barplot(t(table(titanic$Embarked,titanic$Sex)),beside=T,col=c("red","blue"),
        main="항구별 승선 인원",ylim=c(0,500),xlab="항구",ylab="인원수(명)",las=1)
legend(1,350,
       c("여성","남성"),
       fill=c("red","blue"),
       cex=1
       )
```

```{r}
barplot(t(table(titanic$Embarked,titanic$Survived)),beside=T,col=c("red","blue"),
        main="항구별 생존 인원",ylim=c(0,500),xlab="항구",ylab="인원수(명)",las=1)
legend(1,350,
       c("사망","생존"),
       fill=c("red","blue"),
       cex=1
       )
```

```{r}
barplot(t(table(titanic$Embarked,titanic$Pclass)),beside=T,col=c("red","blue","#00bb00"),
        main="항구별 티켓 등급",ylim=c(0,500),xlab="항구",ylab="인원수(명)",las=1)
legend(1,350,
       c("1등급","2등급","3등급"),
       fill=c("red","blue","#00bb00"),
       cex=1
       )
```

```{r}
barplot(t(table(titanic$Pclass,titanic$Survived)),beside=T,col=c("red","blue"),
        main="티켓 등급별 사망률",ylim=c(0,400),xlab="항구",ylab="인원수(명)",las=1)
legend(1,350,
       c("사망","생존"),
       fill=c("red","blue"),
       cex=1
       )
```

절반 이상의 승객이 Southampton에서 배를 탔으며 여기에서 탑승한 승객의 70%가 남성이었으며, 남성의 사망률이 여성보다 훨씬 높았으므로 Southampton의 사망률이 높게 나왔으며, Southampton에서 탑승한 승객의 60% 이상이 3등급 객실을 사용했다.

C항구에서 탑승한 승객들은 1등 객실 비중 및 생존률이 높은 것으로 보아 이 지역은 부자 지역이다.

## 연관도 보기

```{r}
cor(titanic$Survived,titanic$Pclass)
```

3등급 승객이 대다수였음에도 상관계수의 절댓값이 0.3이라는 것은 관련도가 매우 높다는 것을 의미한다.

## RandomForest로 예측 모델 생성

```{r}
train_df_T=titanic #backup
```

```{r}
target_col=c("Survived","Sex","Pclass","Embarked")
head(train_df_T[,target_col])
```

성별을 숫자로 변환

```{r}
train_df_T$SexCode=ifelse(train_df_T$Sex=="male",0,1);train_df_T
```

Sex 컬럼 삭제

```{r}
train_df_T=subset(train_df_T,select=-Sex);head(train_df_T)
target_col=c("Survived","SexCode","Pclass","Embarked")
```

Embarked를 One-Hot Encoding으로 변환

```{r}
train_df_T$Embarked_C=train_df_T$Embarked=="C"
train_df_T$Embarked_S=train_df_T$Embarked=="S"
train_df_T$Embarked_Q=train_df_T$Embarked=="Q"
head(train_df_T[c("Embarked","Embarked_C","Embarked_S","Embarked_Q")])
```

```{r}
target_col=c("Survived","SexCode","Pclass","Embarked_C","Embarked_Q","Embarked_S")
head(train_df_T[,target_col])
```

```{r}
set.seed(1234)
samp=createDataPartition(train_df_T$Survived,p=0.7,list=F)
data.train=train_df_T[samp,]
data.test=train_df_T[samp,]
train_data=data.train[target_col]
test_data=data.test[target_col]
```

```{r}
rf=randomForest(Survived~.,data=train_data,ntree=100)
x=subset(test_data,select=-Survived)
y=test_data$Survived
pred=predict(rf,x)
head(pred) #살 확률이 출력됨
```

```{r}
pred[pred<=0.5]=0
pred[pred>0.5]=1
head(pred)
```

```{r}
mean(pred==y)
table(pred,y) #아주 중요!
```

## Survived를 factor로 변환 후 RandomForest 적용

```{r}
train_data$Survived=as.factor(train_data$Survived)#
test_data$Survived=as.factor(train_data$Survived)#
rf=randomForest(Survived~.,data=train_data,ntree=100)
x=subset(test_data,select=-Survived)
y=test_data$Survived
pred=predict(rf,x)
mean(pred==y)
table(pred,y) #아주 중요!
```

## NN

```{r}
rf=nnet(Survived~.,data=train_data,size=3)
x=subset(test_data,select=-Survived)
y=test_data$Survived
pred=predict(rf,x,type="class")
mean(pred==y)
table(pred,y) #아주 중요!
```

## SVM

```{r}
rf=svm(Survived~.,data=train_data)
x=subset(test_data,select=-Survived)
y=test_data$Survived
pred=predict(rf,x)
mean(pred==y)
table(pred,y) #아주 중요!
```
